臺灣士林地方法院民事裁定
111年度士簡聲字第39號
聲  請  人  林瑞堂
代  理  人  陳郁婷律師
相  對  人  丁瑞欽

            鄭秋花
上列當事人間確認本票債權不存在事件，聲請人聲請停止執行，
本院裁定如下： 
    主  文
聲請人以新臺幣伍萬元為相對人丁瑞欽供擔保後，本院一百一十
年度司執字第四六八二六號執行事件之強制執行程序，於本院一
百一十年度士簡字第六○三號確認本票債權不存在事件判決確定
或因訴訟上和解、調解、撤回而終結前應停止執行。
聲請人以新臺幣伍萬元為相對人鄭秋花供擔保後，本院一百一十
年度司執字第四五六三○號執行事件之強制執行程序，於本院一
百一十年度士簡字第六○三號確認本票債權不存在事件判決確定
或因訴訟上和解、調解、撤回而終結前應停止執行。
    理  由
一、聲請意旨略以：相對人二人前執本院本票裁定聲請對聲請人
    財產強制執行，經本院就相對人丁瑞欽部分以110年度司執
    字第46826號清償票款執行事件受理在案、就相對人鄭秋花
    部分以110年度司執字第45630號清償票款執行事件（下均稱
    系爭強制執行事件）。聲請人前已對相對人二人提起確認本
    票債權不存在訴訟，經本院以110年度士簡字第603號受理後
    ，已於民國111年3月7日為第一審判決，聲請人現已繳納裁
    判費遵期提起第二審上訴，因系爭強制執行事件前已就聲請
    人位於臺北市○○區○○○路00○0號4樓房屋及所坐落土地（下稱
    系爭房地）查封在案並已定期實施公開拍賣，系爭房地為聲
    請人賴以維生之住所，如未加以停止執行程序，聲請人將因
    系爭房地遭拍賣而陷於流離失所之困境，故聲請人願供擔保
    ，請准裁定前述強制執行事件停止執行等語。
二、按發票人主張本票係偽造、變造者，於前條裁定送達後20日
    內，得對執票人向為裁定之法院提起確認之訴。發票人證明
    已依前項規定提起訴訟時，執行法院應停止強制執行。但得
    依執票人聲請，許其提供相當擔保，繼續強制執行，亦得依
    發票人聲請，許其提供相當擔保，停止強制執行。發票人主
    張本票債權不存在而提起確認之訴不合於第1項之規定者，
    法院依發票人聲請，得許其提供相當並確實之擔保，停止強
    制執行，非訟事件法第195條定有明文。又按法院依強制執
    行法第18條第2項定擔保金額而准許停止強制執行之裁定者
    ，係備供債權人因停止執行所受損害之賠償，其數額應依標
    的物停止執行後，債權人未能即時受償或利用該標的物所受
    之損害額，或其因另供擔保強制執行所受損害額定之，非以
    標的物之價值或其債權額為據（最高法院91年度臺抗字第42
    9號裁定意旨參照）。 
三、經查，系爭強制執行事件經本院受理後，現已就聲請人包括
    系爭房地在內之聲請人財產為查封並已定期拍賣乙情，有本
    院調閱系爭強制執行事件卷宗核閱無訛，系爭強制執行事件
    現已與本院110年度司執字第46002號強制執行事件併予執行
    。而聲請人前就相對人二人所提起確認本票債權不存在訴訟
    ，經本院以110年度士簡字603號受理後，業於111年3月7日
    為第一審判決，聲請人現已繳納裁判費並提起第二審上訴，
    亦已調閱本院110年度士簡字第603號全數卷宗查明屬實，聲
    請人聲請供擔保停止系爭強制執行事件之執行程序等語，為
    有理由，應予准許。
四、又本件相對人二人於系爭強制執行事件之債權額均為新臺幣
    （下同）50萬元（合計100萬元），聲請人提起確認本票債
    權不存在訴訟，屬適用簡易訴訟程序之案件，參考各級法院
    辦案期限實施要點規定，第二審審判案件辦案期限為2年，
    故本件訴訟即本院110年度士簡字第603號確認本票債權不存
    在事件之判決確定所需時間約為2年，按法定週年利率5％計
    算，則相對人二人因聲請人聲請停止系爭強制執行事件執行
    程序所可能遭受利息損失各約50,000元【計算式：50萬元×5
    ％×2＝50,000元】，另參酌相對人二人資金運用所受影響、債
    權受償風險等一切情狀，認聲請人為相對人二人因停止執行
    可能受損害所提供擔保金額，應各以5萬元為適當。
五、依非訟事件法第195條第3項規定，裁定如主文。　 
中　　華　　民　　國　　111 　年　　5 　　月　　30　　日
                  士林簡易庭法　官　莊明達
上列正本係照原本作成。
如不服本裁定，應於送達後10日內，向本院提出抗告狀並表明抗
告理由，如於本裁定宣示後送達前提起抗告者，應於裁定送達後
10日內補提抗告理由書（須附繕本）。
中　　華　　民　　國　　111 　年　　5 　　月　　30　　日
                            書記官  王淳平